<LexicalEntry>
	<feat att="partOfSpeech" val="mainVerb" />
	<feat att="id" val="GMU_TÆLLE,2_1" />
	<feat att="morphologicalUnitId" val="TÆLLE_2" />
	<feat att="originalSource" val="PAROLE" />
	<feat att="independentWord" val="yes" />
	<Lemma>
		<FormRepresentation>
			<feat att="writtenForm" val="tælle" />
			<feat att="officiallyApproved" val="yes" />
		</FormRepresentation>
	</Lemma>
	<WordForm>
		<feat att="verbFormMood" val="imperative" />
		<FormRepresentation>
			<feat att="writtenForm" val="tæl" />
			<feat att="inflectionalParadigm" val="MFG0169" />
			<feat att="officiallyApproved" val="yes" />
			<feat att="frequency" val="1.2857" />
		</FormRepresentation>
	</WordForm>
	<WordForm>
		<feat att="verbFormMood" val="indicative" />
		<feat att="tense" val="present" />
		<feat att="voice" val="passiveVoice" />
		<FormRepresentation>
			<feat att="writtenForm" val="tælles" />
			<feat att="inflectionalParadigm" val="MFG0169" />
			<feat att="officiallyApproved" val="yes" />
			<feat att="frequency" val="3.8571" />
		</FormRepresentation>
	</WordForm>
	<WordForm>
		<feat att="verbFormMood" val="indicative" />
		<feat att="tense" val="past" />
		<feat att="voice" val="passiveVoice" />
		<FormRepresentation>
			<feat att="writtenForm" val="taltes" />
			<feat att="inflectionalParadigm" val="MFG0169" />
			<feat att="officiallyApproved" val="yes" />
			<feat att="frequency" val=".5536" />
		</FormRepresentation>
	</WordForm>
	<WordForm>
		<feat att="verbFormMood" val="indicative" />
		<feat att="tense" val="past" />
		<feat att="voice" val="activeVoice" />
		<FormRepresentation>
			<feat att="writtenForm" val="talte" />
			<feat att="inflectionalParadigm" val="MFG0169" />
			<feat att="officiallyApproved" val="yes" />
			<feat att="frequency" val="91.8036" />
		</FormRepresentation>
	</WordForm>
	<WordForm>
		<feat att="verbFormMood" val="indicative" />
		<feat att="tense" val="present" />
		<feat att="voice" val="activeVoice" />
		<FormRepresentation>
			<feat att="writtenForm" val="tæller" />
			<feat att="inflectionalParadigm" val="MFG0169" />
			<feat att="officiallyApproved" val="yes" />
			<feat att="frequency" val="30.5893" />
		</FormRepresentation>
	</WordForm>
	<WordForm>
		<feat att="verbFormMood" val="infinitive" />
		<feat att="voice" val="activeVoice" />
		<FormRepresentation>
			<feat att="writtenForm" val="tælle" />
			<feat att="inflectionalParadigm" val="MFG0169" />
			<feat att="officiallyApproved" val="yes" />
			<feat att="frequency" val="9.9464" />
		</FormRepresentation>
	</WordForm>
	<WordForm>
		<feat att="verbFormMood" val="infinitive" />
		<feat att="voice" val="passiveVoice" />
		<FormRepresentation>
			<feat att="writtenForm" val="tælles" />
			<feat att="inflectionalParadigm" val="MFG0169" />
			<feat att="officiallyApproved" val="yes" />
			<feat att="frequency" val="3.8571" />
		</FormRepresentation>
	</WordForm>
	<WordForm>
		<feat att="verbFormMood" val="participle" />
		<feat att="tense" val="past" />
		<FormRepresentation>
			<feat att="writtenForm" val="talt" />
			<feat att="inflectionalParadigm" val="MFG0169" />
			<feat att="officiallyApproved" val="yes" />
			<feat att="frequency" val="86.7679" />
		</FormRepresentation>
	</WordForm>
	<WordForm>
		<feat att="verbFormMood" val="participle" />
		<feat att="tense" val="present" />
		<FormRepresentation>
			<feat att="writtenForm" val="tællende" />
			<feat att="inflectionalParadigm" val="MFG0169" />
			<feat att="officiallyApproved" val="yes" />
			<feat att="frequency" val=".1607" />
		</FormRepresentation>
	</WordForm>
	<WordForm>
		<feat att="verbFormMood" val="gerundive" />
		<feat att="grammaticalNumber" val="singular" />
		<feat att="grammaticalGender" val="commonGender" />
		<feat att="definiteness" val="unspecified" />
		<feat att="transcategorization" val="transnominal" />
		<FormRepresentation>
			<feat att="writtenForm" val="tællen" />
			<feat att="inflectionalParadigm" val="MFG0169" />
			<feat att="officiallyApproved" val="yes" />
			<feat att="frequency" val=".0357" />
		</FormRepresentation>
	</WordForm>
	<WordForm>
		<feat att="verbFormMood" val="participle" />
		<feat att="tense" val="present" />
		<feat att="grammaticalNumber" val="unspecified" />
		<feat att="grammaticalGender" val="unspecified" />
		<feat att="definiteness" val="unspecified" />
		<feat att="transcategorization" val="transadjectival" />
		<FormRepresentation>
			<feat att="writtenForm" val="tællende" />
			<feat att="inflectionalParadigm" val="MFG0169" />
			<feat att="officiallyApproved" val="yes" />
			<feat att="frequency" val=".1607" />
		</FormRepresentation>
	</WordForm>
	<WordForm>
		<feat att="verbFormMood" val="participle" />
		<feat att="tense" val="past" />
		<feat att="grammaticalNumber" val="singular" />
		<feat att="grammaticalGender" val="commonGender" />
		<feat att="definiteness" val="indefinite" />
		<feat att="transcategorization" val="transadjectival" />
		<FormRepresentation>
			<feat att="writtenForm" val="talt" />
			<feat att="inflectionalParadigm" val="MFG0169" />
			<feat att="officiallyApproved" val="yes" />
			<feat att="frequency" val="86.7679" />
		</FormRepresentation>
	</WordForm>
	<WordForm>
		<feat att="verbFormMood" val="participle" />
		<feat att="tense" val="past" />
		<feat att="grammaticalNumber" val="singular" />
		<feat att="grammaticalGender" val="neuter" />
		<feat att="definiteness" val="indefinite" />
		<feat att="transcategorization" val="transadjectival" />
		<FormRepresentation>
			<feat att="writtenForm" val="talt" />
			<feat att="inflectionalParadigm" val="MFG0169" />
			<feat att="officiallyApproved" val="yes" />
			<feat att="frequency" val="86.7679" />
		</FormRepresentation>
	</WordForm>
	<WordForm>
		<feat att="verbFormMood" val="participle" />
		<feat att="tense" val="past" />
		<feat att="grammaticalNumber" val="singular" />
		<feat att="grammaticalGender" val="unspecified" />
		<feat att="definiteness" val="definite" />
		<feat att="transcategorization" val="transadjectival" />
		<FormRepresentation>
			<feat att="writtenForm" val="talte" />
			<feat att="inflectionalParadigm" val="MFG0169" />
			<feat att="officiallyApproved" val="yes" />
			<feat att="frequency" val="91.8036" />
		</FormRepresentation>
	</WordForm>
	<WordForm>
		<feat att="verbFormMood" val="participle" />
		<feat att="tense" val="past" />
		<feat att="grammaticalNumber" val="plural" />
		<feat att="grammaticalGender" val="unspecified" />
		<feat att="definiteness" val="unspecified" />
		<feat att="transcategorization" val="transadjectival" />
		<FormRepresentation>
			<feat att="writtenForm" val="talte" />
			<feat att="inflectionalParadigm" val="MFG0169" />
			<feat att="officiallyApproved" val="yes" />
			<feat att="frequency" val="91.8036" />
		</FormRepresentation>
	</WordForm>
</LexicalEntry>
